臺灣高等法院臺南分院刑事判決　　　　 95年度上訴字第954號
上　訴　人
即　被　告　丁○○
　　　　　　丙○○
共　　　同
選任辯護人　賴鴻銘律師
　　　　　　黃俊達律師
　　　　　　莊信泰律師
上列上訴人因違反期貨交易法等案件，不服臺灣臺南地方法院九
十四年度訴字第一四七二號中華民國九十五年六月二十八日第一
審判決（起訴案號：臺灣臺南地方法院檢察署九十四年度偵字第
五五九、二一一四、九八六八、九八七二號），提起上訴，本院
判決如下：
    主  文
上訴駁回。
    事  實
一、丁○○綽號「子彈」（臺語發音為「槍子」）自民國九十二
    年九月起至九十三年十一月二十五日止，與其母親乙○○○
    （業經原審判處有期徒刑六月，緩刑三年確定）共同基於意
    圖營利賭博之概括犯意及經營地下期貨交易業務之犯意聯絡
    ，明知未向財政部金融管理委員會證券暨期貨局申請許可，
    不得經營期貨業務，竟仍主持臺灣證券交易所發行量加權股
    價指數（即臺灣股票指數，以下簡稱臺股期貨）地下期貨簽
    賭站，以電話00-0000000、00-0000000、00-0000000等線電
    話，以及網路即時通作為聯絡方式，利用臺南縣麻豆鎮○○
    路五十九號三樓作為可自由通訊簽注之場所，明知未向財政
    部金融管理委員會證券暨期貨局申請許可，不得經營期貨業
    務，仍招攬不特定賭客投入資金取得交易帳號，從事臺灣股
    票指數槓桿保證金之交易。其方法為賭客以上開電話下單，
    以每口為單位下單交易，一口為指數一點計新臺幣（下同）
    二百元，依當日臺灣股票交易市場股票指數漲跌數作為基數
    ，乘以每點二百元為對作交易之輸贏標的，以此倍數類推。
    丁○○每一口抽成指數二‧五倍（2.5X200元＝500元）的費
    用，一口平均收的費用大約在五百元至六百元，如二口以上
    所收取之手續費即為倍數成長。丁○○所收之下單，會再以
    網路即時通電話或0000000000號行動電話，向上游組頭劉振
    祥（業經臺灣板橋地方法院判處有期徒刑六月在案）簽注。
    地下期貨簽賭站盈虧之情形，則由其母乙○○○負責記帳並
    以華南銀行麻豆分行帳戶帳號000000000000號及麻豆郵局00
    00000局號0000000帳號（戶名：乙○○○）之帳戶匯款出入
    處理。丁○○之父母乙○○○、丙○○二人又自九十三年八
    月間某日起至同年十月底某日止，基於與丁○○共同經營上
    述地下期貨交易業務與賭博之（概括）犯意聯絡，而入股投
    資共同經營。迄於九十三年十一月二十五日，經臺灣臺南地
    方法院檢察署檢察官指揮該署檢察事務官，及警政署保安警
    察第五總隊、刑事警察局偵八隊、臺南縣警察局麻豆分局所
    屬司法警察（官），至上址搜索。扣得丁○○所有供其經營
    簽賭站所用之錄音帶四卷、賭客成交明細表三張、筆記本一
    冊、公司帳目五張、客戶名冊一本、華南銀行匯款回條聯一
    冊、私帳明細九張、丁○○個人電腦列印資料十三張及電腦
    主機三臺。
二、丁○○於遭查獲後，又承前（概括）犯意，自九十四年三月
    間某日起至同年七月下旬某日止，僱用甲○○（業經原審判
    處有期徒刑六月，緩刑四年確定）共同經營臺股期貨及職棒
    賭博簽賭站，並由甲○○擔任接單、下注及匯款的工作，以
    電話及網路即時通作為聯絡方式，在臺南縣麻豆鎮大埕里八
    三之十三號五樓甲○○承租之處所，招攬邱騏榮、樊金葉等
    不特定賭客投入臺股期貨之交易，以及參加職棒賭博。臺股
    期貨之賭法同前。職棒賭博，則依臺灣及美國職棒比賽賭盤
    盤口開出賠率，供不特定賭客下注簽賭，從中每萬元抽取手
    續費五百元牟利。經由丁○○所收之下單，會再以網路視訊
    電話向上游組頭劉振祥簽注。期貨或職棒賭博交易輸贏之款
    項，則使用丁○○不知情之弟李罄良之帳戶作為匯款之出入
    帳戶。迄九十四年八月三日臺灣臺南地方法院檢察署檢察官
    指揮該署檢察事務官，及警政署保安警察第五總隊、刑事警
    察局偵八隊及臺南縣警察局麻豆分局所屬司法警察（官），
    至上址搜索，扣得丁○○所有供其經營上述簽賭站所用之電
    腦螢幕五臺、電腦主機四臺、存摺七本、提款卡四張、匯款
    單廿一張、電話晶片四片、電話壹臺，及甲○○簽訂之房屋
    租賃契約書一本。
三、案經臺南縣警察局麻豆分局報請臺灣臺南地方法院檢察署檢
    察官偵查起訴。
    理  由
壹、關於證據能力之部分：
一、按「被告以外之人於偵查中向檢察官所為之陳述，除顯有不
    可信之情況者外，得為證據。」，刑事訴訟法第一百五十九
    條之一定有明文。又刑事訴訟法第一百條之一第一項固規定
    訊問被告，原則上應全程連續錄音；必要時，並應全程連續
    錄影；同條第二項亦規定「筆錄內所載之被告陳述與錄音或
    錄影之內容不符者，除有前項但書情形外，其不符之部分，
    不得作為證據」。同法第一百條之二亦準用同法第一百條之
    一規定。考其立法目的，在於建立訊問筆錄之公信力，並擔
    保訊問程序之合法正當；亦即在於擔保犯罪嫌疑人對於訊問
    之陳述，係出於自由意思及筆錄所載內容與陳述相符。如果
    犯罪嫌疑人之自白，係基於自由意思而非出於不正之方法，
    且其自由之陳述與事實相符，縱令於訊問時未經全程連續錄
    音或錄影，致訊問程序稍嫌微疵，仍難謂其自白之筆錄，無
    證據能力。最高法院著有九十三年度台上字第三七０號判決
    可資參照。被告丙○○及其之辯護人抗辯稱：被告丁○○於
    九十三年十一月二十五日檢察官訊問時，並未供稱其父親即
    被告丙○○有參與投資本案地下期貨交易，上開偵訊筆錄之
    記載有誤云云。經查，本案偵查卷內並未附有上開筆錄之錄
    音帶或錄音光碟，而經本院向台灣臺南地方法院檢察署調閱
    該案錄音帶結果，據該屬函復稱：「卷附錄音帶均已隨由該
    案所簽分之各偵字案件起訴送審，目前本署已無保留任何有
    關該案之訊問錄音帶」，此有該署九十六年一月十八日南檢
    朝讓94偵13869字第5033號函在卷可稽（見本院卷第九一頁
    ），是被告丁○○上開偵訊筆錄之記載，並無錄音紀錄可供
    勘驗比對是否確有不符。然查，上開偵訊筆錄除經被告丁○○於末尾受訊問人欄簽名外，並經丁○○於該筆錄逐頁簽名
    確認，並簽具證人結文（見偵字第五五九號卷第五０至五五
    頁筆錄影本），且經檢察官告知得拒絕證言後，詢問願否誠
    實說明有關其的問題，經答稱願意後，並供稱此前有關其父
    母之陳述確屬實在（見上開筆錄第五三頁），足見被告丁○○上開偵查中之供述，確係出於其自由意思，且該偵訊筆錄
    所載內容與其陳述相符。揆諸上開最高法院判決意旨，上開
    偵訊筆錄，尚非無證據能力。再者，被告丙○○及其辯護人
    並未舉證證明上開丁○○偵查中之供述有何顯不可信之情況
    ，依首開法律規定，自得採為本案之證據。
二、按被告以外之人於審判外之陳述，雖不符前四條之規定，而
    經當事人於審判程序同意作為證據，法院審酌該言詞陳述或
    書面陳述作成時之情況，認為適當者，亦得為證據。當事人
    、代理人或辯護人於法院調查證據時，知有第一百五十九條
    第一項不得為證據之情形，而未於言詞辯論終結前聲明異議
    者，視為有前項之同意，刑事訴訟法第一百五十九條之五定
    有明文。除前述部分外，本件檢察官所舉所有書面及言詞陳
    述之證據能力，經本院於審理時提示被告及其辯護人均表示
    無意見，迄於言詞辯論終結前亦未聲明異議，可認為同意作
    為證據，本院審酌該供述證據之取得過程並無瑕疵，與本案
    待證事實間復具有相當之關聯性，以之為本案證據尚無不當
    ，自得採為證據，先此敘明。
貳、實體部分：
一、被告丁○○部分：
    被告丁○○先後自九十二年九月起至九十三年十一月二十五
    日止，在臺南縣麻豆鎮○○路五九號三樓，夥同其母即同案
    被告乙○○○共同經營臺股期貨之地下期貨簽賭站，並由其
    母乙○○○負責記帳及匯款出入；又自九十四年三月間某日
    起至九十四年七月下旬某日止，僱用同案被告甲○○共同在
    臺南縣麻豆鎮大埕里八三之十三號五樓甲○○承租之處所，
    經營臺股期貨及職棒簽賭站，賭博方式及使用之通信方式如
    上所述，並分別於如事實欄所述時地為警查獲，且扣得上述
    物品等事實，迭經被告丁○○於警詢、檢察官偵訊、原審及
    本院審理時坦承不諱，核與同案被告乙○○○、甲○○等人
    分別於警詢、偵查及原審審理時之供述相符，且經證人劉振
    祥於偵查中、邱騏榮於警詢、證人即同案被告樊金葉於警詢
    及偵查中證述在卷；復有錄音帶四卷、賭客成交明細表三張
    、筆記本一冊、公司帳目五張、客戶名冊一本、華南銀行匯
    款回條聯一冊、私帳明細九張、丁○○個人電腦列印資料十
    三張、電腦主機共七臺、電腦螢幕五臺、存摺七本、提款卡
    四張、匯款單廿一張、電話晶片四片、電話一臺及甲○○簽
    訂之房屋租賃契約書一本扣案可資佐證，被告丁○○上開犯
    罪事實，自堪認定。
二、被告丙○○部分：
    訊據被告丙○○矢口否認有何犯行，辯稱：丁○○經營地下
    期貨業務，係丁○○之個人行為，伊並未參與，亦無入股合
    夥或投資云云。惟查：
  (一)據被告丁○○於九十三年十一月二十五日檢察官偵查中以證
    人身分證稱：（你父母何時開始當股東的？）是九十三年八
    月開始，作到十月底就退出了等語（見偵字第五五九號卷第
    五二頁），核與同案被告乙○○○同日檢察官偵訊時供稱：
    （你兒子做地下期貨做了多久？）大約三、四個月，（你何
    時退出投資作股東？）上個月（即十月間）退出的，（你何
    時加入？）差不多九月份等語（見偵一卷第六二頁）；及被
    告丙○○於同日檢察官偵查中供稱：「（你投資你兒子地下
    期貨多久了？）只有參加幾天就退出了，打算好好做股票就
    好了，（你投資你兒子地下期貨幾天？）不超過五天，股東
    的錢都還沒有交給他」等語（見偵字第五五九號卷第六六頁
    ），就乙○○○、丙○○曾經入股投資被告丁○○所經營之
    地下期貨簽賭站乙節，渠等所述互核大致相符。而被告丁○○與乙○○○、丙○○係父母子女之關係，誼屬至親，被告
    丁○○斷無設詞誣陷其父母之可能，其所為不利於被告丙○○之證言，應屬可信。再者，經警搜索扣案之「公司帳目」
    五張之中（扣押物編號五、同上偵卷第三０至三四頁），亦
    有記載八月份「總資金0000000」，扣除虧損、雜支、薪資
    、電話費、電費等費用後，「公司資金剩餘：0000000」，
    及「本月因虧損不分紅．．．如不繼續入股者在九月三日前
    提出退股」（同上偵卷第三０頁）；九月份尚有「總資金00
    00000」，扣除雜支、薪資、電話費、電費等費用之後，「
    公司盈餘為0000000」（同上偵查卷第三三頁），及十月份
    上月盈餘扣除前揭各項費用共41648後，盈餘為0000000，及
    「本月將本資歸還0000000元，十一月份起資金剩餘0000000
    」之記載（同上偵卷第三四頁）。上述八月份開始記錄入股
    收支情形，並於同一年度十月間第一次結算歸還部分資本之
    紀錄，核與被告丁○○、乙○○○所陳「九十三年八月入股
    、同年十月底退出」之供述，悉相符合，益證被告丁○○前
    揭不利於被告丙○○之供述與事實相符。
  (二)被告丙○○所舉證人林淑珠雖於原審審理時到庭具結證稱：
    我一個禮拜約有二、三天前往麻豆華南銀行看盤（股市）時
    ，都會看到被告丙○○在場，丙○○每次約在該處待四、五
    個小時，但除了在前述股票市場外，我很少看到丙○○等語
    （見原審卷第一八九至一九０頁）。然依被告丁○○前述證
    言，被告丙○○係以「出資入股」之方式參與地下期貨簽賭
    站之經營，故被告丙○○本即無庸於接受賭客簽賭臺股期貨
    之時在場守候，該地下期貨簽賭站收單之際被告丙○○另在
    他處，本即「單純之入股投資者」之正常情形。況且證人林
    淑珠並非每個交易日均到股票市場看盤（每週二、三次），
    且未在股票市場以外之處所遇見被告丙○○，仍無從自其證
    言遽而認定被告丙○○在「期貨交易時間均在股票市場」之
    事實。故證人林淑珠前揭證言，尚未能據為對被告丙○○有
    利之認定。
  (三)綜上所述，被告丙○○自九十三年八月間起至同年十底之期
    間，入股投資參與其子即被告丁○○在臺南縣麻豆鎮○○路
    五九號三樓經營之地下期貨簽賭站之事證已臻明確，此部分
    事實同堪認定。
參、論罪部分：
一、被告行為後，刑法及刑法施行法業於九十四年二月二日經總
    統以華總一義字第094-00014901號令修正公布，並於九十五
    年七月一日施行（下稱新刑法，修正前刑法下稱舊刑法），
    參酌最高法院九十五年五月二十三日刑事庭第八次會議決議
    ，新刑法第二條第一項規定，係規範行為後法律變更所生新
    舊法律比較適用準據法，於新刑法施行後，應適用新刑法第
    二條第一項規定，為從舊從輕比較。另比較時應就罪刑有關
    之共犯、未遂犯、想像競合犯、牽連犯、連續犯、結合犯，
    以及累犯加重、自首減輕暨其他法定加減原因（如身分加減
    ）與加減比例等一切情形，本於統一性及整體性原則，綜其
    全部罪刑結果，而為比較。經查：
  (一)刑法第二百六十八條之賭博罪，法定刑得併科銀元三千元以
    下罰金，而修正後刑法施行法增訂第一條之一：「中華民國
    九十四年一月七日刑法修正施行後，刑法分則編所定罰金之
    貨幣單位為新臺幣。九十四年一月七日刑法修正時，刑法分
    則編未修正之條文定有罰金者，自九十四年一月七日刑法修
    正施行後，就其所定數額提高為三十倍。但七十二年六月二
    十六日至九十四年一月七日新增或修正之條文，就其所定數
    額提高為三倍」。刑法第三十三條第五款修正為：「罰金：
    新臺幣一千元以上，以百元計算之」，是依修正後之法律，
    刑法第二百六十八條賭博罪所得科處之罰金刑最高為新臺幣
    九萬元，最低為新台幣一千元。而依被告行為時之刑罰法律
    ，即罰金罰鍰提高標準條例第一條前段規定之提高倍數十倍
    及刑法第三十三條第五款規定之罰金最低額一元計算，刑法
    第二百六十八條賭博罪所得科處之罰金刑最高為銀元三萬元
    即新臺幣九萬元，最低為銀元一元即新台幣三元。最高額雖
    均與新法同，然最低額均僅為新臺幣三元。因此，比較上述
    修正前、後之刑罰法律，自以被告行為時之舊法較有利於被
    告。
  (二)修正前刑法第二十八條共犯係規定：「二人以上共同實施犯
    罪之行為者，皆為正犯」，修正後則規定為：「二人以上共
    同實行犯罪之行為者，皆為正犯」，揆諸本條之修正理由係
    為釐清陰謀共同正犯、預備共同正犯、共謀共同正犯是否合
    乎本條規定之正犯要件。而被告等人所為本件犯行，既屬實
    行犯罪行為之正犯，則適用修正前之舊法並無不利於被告。
  (三)舊刑法第五十六條連續犯之規定業經修正後之新刑法刪除，
    倘依修正後之新法，被告等人先後多次賭博犯行，即應分論
    併罰。此刪除雖非犯罪構成要件之變更，但顯已影響行為人
    刑罰之法律效果，自屬法律有變更，依新法第二條第一項規
    定，比較新、舊法結果，自以適用被告行為時法律即舊法論
    以連續犯，較有利於被告。
  (四)刑法第五十五條後段之牽連犯規定亦經修正後之新刑法刪除
    ，倘依修正後之新法，被告等人所為賭博及違法經營期貨交
    易等罪，即應分論併罰。比較新舊法之規定，自應適用舊
　　法之規定對於被告較為有利。
　(五)本件涉及法律變更部分，綜合上述比較新舊法之規定，以舊
　  刑法有利於被告，依新刑法第二條第一項規定，自應適用行
    為時舊法，先予敘明。
二、按期貨交易之期貨契約，指依國內外期貨交易所或其他期貨
    市場之規則或實務，從事衍生自商品、貨幣、有價證券、利
    率、指數或其他利益之契約之交易；又非期貨商除期貨交易
    法另有規定者外，不得經營期貨交易業務，期貨交易法第三
    條第一項第一款、第五十六條第一項分別定有明文。而「臺
    股期貨」，則為臺灣期貨交易所股份有限公司訂定之定型化
    契約之一種，且指數一點（即被告等所稱之一口），亦以二
    百元計算，有臺灣期貨交易所網頁一紙存卷可參（見原審卷
    第六五頁）。依被告丁○○於警詢及偵查中所陳地下期貨簽
    賭站經營方式，與臺灣期貨交易所之臺股期貨商品，完全相
    同。而被告丁○○所經營之地下期貨簽賭站，係接受不特定
    賭客之以電話或即時通下單，再將之轉交上游劉振祥與之簽
    注，並由被告丁○○等為賭客（客戶）計算盈虧。性質與期
    貨經紀商相當，均為受客戶（賭客）之委託，為客戶（賭客
    ）之計算，並代客戶（賭客）下單，故其等行為，顯然係未
    經許可而經營期貨經紀商之業務，而違反期貨交易法第五十
    六條第一項之規定，應依同法第一百十二條第三款論處。若
    謂被告丁○○等人上述行為僅單純成立刑法賭博罪名，而未
    構成期貨交易法第一百十二條第三款之罪，則期貨交易法上
    開處罰條文勢將成為具文，應非立法者之本意。蓋期貨交易
    標的衍生自商品、金錢、有價證券乃至利率、指數等利益，
    不一而足，且有投資、避險功能，對經濟發展有重大影響力
    ，惟實質上已有高度射倖性，當然必須管制，非經主管機關
    之許可，並發給許可證，不得經營期貨交易業務。換言之，
    未經許可而經營期貨交易業務者，即屬犯罪行為，只要實際
    上經營該業務，雖不能至政府之期貨交易所合法下單，但對
    經濟已發生影響力，自係犯罪行為。本件經詢主管機關即行
    政院金融監督管理委員會之意見，亦同此見解，有該委員會
    九十五年二月三日金管證七字第0950102301號函存卷可參（
    見原審卷第一０二頁），被告丁○○之辯護人認為被告等人
    之行為僅構成賭博罪，而未觸犯期貨交易法第一百十二條第
    三款之罪，要無可取。至於被告之辯護人所提出台灣板橋地
    方法院九十五年度簡字第四一九九號關於劉振祥賭博案件之
    判決，洵屬該個案承辦法官個人見解，對本院要無任何拘束
    力可言，附此敘明。
三、核被告丁○○、丙○○所為均係違反期貨交易法第五十六條
    第一項之規定，應依同法第一百十二條第三款論處。被告二
    人共同以上述二處地點，供不特定賭客以臺股期貨及職棒勝
    負簽賭，則另犯刑法第二百六十八條前段及後段之意圖營利
    提供賭博場所及聚眾賭博罪。渠等多次所犯營利提供賭博場
    所及聚眾賭博行為，時間緊接，所犯罪名相同，顯係出於概
    括之犯意為之，為連續犯，應依修正前刑法第五十六條之規
    定以一罪論。渠等所犯上述三罪間，有方法、目的之牽連關
    係，應依修正前刑法第五十五條牽連犯之規定，應從一重依
    期貨交易法第一百十二條第三款之規定處斷。又被告丁○○
    前後二次遭警查獲之經營地下期貨簽賭站之行為，均係配合
    上游組頭劉振祥接受賭客下單簽注，雖第一次遭查獲至第二
    次再為經營之時間略有間隔（約四個月未滿），但由其行為
    模式而為觀察，仍堪認定第二次再度經營地下期貨簽賭站，
    係承續第一次之經營行為之犯意之行為，公訴意旨認為被告
    丁○○係另行起意而二度經營地下期貨簽賭站，尚有未洽，
    併予指明。被告丁○○在臺南縣麻豆鎮○○路五十九號三樓
    之行為，與被告乙○○○、丙○○之間；及在臺南縣麻豆鎮
    大埕里八三之十三號五樓之犯行，與同案被告甲○○之間，
    均有犯意之聯絡與行為之分擔，俱為共同正犯。
四、原審以被告二人罪證明確，因予適用期貨交易法第一百十二
    條第三款、第五十六條第一項，刑法第十一條前段、第二百
    六十八條，修正前刑法第二十八條、第五十六條、第五十五
    條，罰金罰鍰提高標準條例第一條前段等規定，並敘明審酌
    被告丁○○前於八十五年間有賭博、被告丙○○於八十四年
    間有違反就業服務法前科（均有臺灣高等法院被告全國前案
    紀錄表在卷可查），渠等共同經營地下期貨及職棒簽賭站，
    除敗壞社會善良風氣外，並危害期貨交易市場正常發展。復
    參酌個別被告涉案情節與程度，被告丁○○犯後坦承犯行，
    已見悔意，被告丙○○犯後猶態度倨傲等一切情狀，分別對
    被告丁○○量處有期徒刑十月，對被告丙○○量處有期徒刑
    五月，並以扣案之錄音帶四捲、電腦主機共七臺、電腦螢幕
    五臺及電話機一臺，均為被告丁○○所有供其犯罪所用之物
    ，已據其供承在卷，併依刑法第三十八條第一項第二款宣告
    沒收。至於其他扣案物品（如賭客成交明細表、筆記本、帳
    目、客戶名冊、匯款回條聯、電腦列印資料、存摺、提款卡
    、電話晶片及房屋租賃契約書等），均非違禁物，且不具市
    場交易價值，於本案除充為證據使用之外，宣告沒收並無實
    益，而不併諭知沒收。本院經核原判決認事用法均無違誤，
    量刑亦稱妥適。被告丁○○上訴意旨，指摘原判決量刑過重
    ，被告丙○○上訴意旨否認犯罪，指摘原判決不當，均為無
    理由，應予駁回。另按修正刑法係自九十五年七月一日起施
    行，經前述新舊法比較適用之結果，依修正後刑法第二條第
    一項之規定，自應適用修正前舊法之規定。原判決雖未及比
    較適用，然上訴本院後，經比較新舊法，行為後之法律並非
    較有利於被告，仍應適用行為時法，則原判決適用行為時法
    即無不當。自不構成撤銷之事由，併此敘明。
據上論結，應依刑事訴訟法第三百六十八條，判決如主文。
本案經檢察官范文豪到庭執行職務。
中　　華　　民　　國　　96　　年　　4 　　月　　11　　日
                  刑事第六庭    審判長法　官  蔡崇義
                                      法　官  曾文欣
                                      法　官  杭起鶴
以上正本證明與原本無異。
如不服本判決，應於收受本判決後十日內向本院提出上訴書狀。
其未敘述上訴理由者並得於提起上訴後十日內向本院補提理由書
狀（均須按他造當事人之人數附繕本）「切勿逕送上級法院」。
　　　　　　　　　　　　　　　　　　　書記官  魏安里
中　　華　　民　　國　　96　　年　　4 　　月　　11　　日
附錄本案論罪科刑法條：
期貨交易法第112條：
有下列情事之一者，處七年以下有期徒刑，得併科新臺幣三百萬
元以下罰金：
三違反第五十六條第一項之規定者。
期貨交易法第56條第1項：
非期貨商除本法另有規定者外，不得經營期貨交易業務。
中華民國刑法第268條：
(圖利供給賭場或聚眾賭博罪)
意圖營利，供給賭博場所或聚眾賭博者，處三年以下有期徒刑，
得併科三千元以下罰金。
